# Eduardo Luiz Pontes de Souza

Brasileiro | 22 anos | (61) 98501-9585 | eduardo.pontes2801@gmail.com | GitHub | Portifólio | LinkedIn | Lattes

#### Perfil

Formado em Ciência da Computação pela Universidade Católica de Brasília, tenho experiência trabalhando como desenvolvedor front-end, desenvolvi diversos projetos pessoais e acadêmicos que me trouxeram autonomia na busca e na resolução de diferentes problemas, seja trabalhando em equipe utilizando métodos ágeis ou em projetos pessoais. Possuo conhecimentos sólidos experiência profissional com TypeScript e React.

## Experiências profissionais

#### SUPERA INOVAÇÃO EM TECNOLOGIA (DESENVOLVEDOR FRONT-END) | 2023 - ATUALIDADE | REMOTO

· Integrante da equipe front-end, atuando em grandes projetos do setor público e privado utilizando TypeScript e React. Buscando sempre o desenvolvimento de forma organizada, responsiva e intuitiva. Minha abordagem envolve a implementação em acordo com as boas práticas e seguindo padrões de design estabelecidos. Atuei na integração de APIs com o back-end, utilizei de bibliotecas como Axios e axios-mock-adapter para simular chamadas durante o desenvolvimento. Minha experiência com testes unitários é respaldada pela utilização do framework Jest, permitindo a criação de testes robustos que garantem a estabilidade e a funcionalidade contínua dos componentes.

## WEB/CODIM (ESTÁGIO) | BANCO CENTRAL DO BRASIL | 2021 - 2022 | REMOTO

· Integrante da equipe de desenvolvimento web, participava diariamente das decisões do departamento em relação a manutenção, atualização e correção de códigos nos ambientes da internet e intranet corporativa do Banco Central do Brasil, participei nas migrações e atualizações de estruturas antigas para o novo formato além de publicações de documentos e demais arquivos nos ambientes de produção do banco.

### Outras experiências

- . Desenvolvimento do Sistema de Inscrição e Gerenciamento dos Projetos de Extensão da Universidade Católica de Brasília | jan. 2022 dez 2022 | Remoto: Atuando na equipe front-end, desenvolvimento com React (utilizando a biblioteca de componentes Material-UI). Back-end em Node. Projeto desenvolvido com auxílio de métodos ágeis e CBL, a aplicação web responsiva (MVP) foi desenvolvida com intuito de melhorar e automatizar toda a estrutura vigente, que envolve professores, estudantes e estrangeiros no processo de administração, inscrição e participação nos projetos de extensão da universidade. Este projeto foi apresentado e defendido à diretoria da Universidade Católica de Brasília como trabalho de conclusão de curso, obtendo a nota máxima.
- . Node, Java, PHP e Python em conjunto com React e Vue.js: Principalmente para desenvolver aplicações RESTful utilizando bibliotecas e ferramentas relacionadas, por exemplo ferramentas relacionadas a automação de construção (Maven), microservices com SpringBoot, Flask e Laravel em conjunto com bibliotecas front-end, Docker e experiências com banco de dados MySQL e MongoDB. Repositórios disponíveis em meu GitHub ou em meu portifólio.
- . Hackathon Desafio InovaAsbac: Instituto Fenasbac (dias 06, 07 e 08 de set. de 2019 totalizando 48 horas).

#### Educação

BACHAREL EM CIÊNCIAS DA COMPUTAÇÃO | 2019 - 2022 | UNIVERSIDADE CATÓLICA DE BRASÍLIA (UCB), BRASÍLIA - DF.

#### Certificações

- Web Javascript, Angular, React, Next, Vue, Node, HTML, CSS, jQuery, Bootstrap, Webpack, Gulp e MySQL | Cod3r | 97 horas | Concluído dia 26 de dez. de 2022.
- Fundamentos Java POO, Functional Programming, MongoDB, Spring Boot, JavaFX, JPA e Hibernate | Cod3r | 77 horas.

#### **Idiomas**

. Inglês: Compreende muito bem, fala razoavelmente, lê bem, escreve bem.